【裁判字號】    97,台聲,413
【裁判日期】    970522
【裁判案由】    給付貨款
【裁判全文】
最高法院民事裁定              九十七年度台聲字第四一三號
聲  請  人  甲○○○○ ○○○.
                        , W.
法定代理人  乙○○○ ○○○○.
訴訟代理人  李念國律師
上列聲請人因與相對人元股份有限公司間請求給付貨款事件，
對於中華民國九十七年一月十八日本院裁定（九十七年度台上字
第一二一號），聲請再審，本院裁定如下：
    主  文
聲請駁回。
聲請訴訟費用由聲請人負擔。
    理  由
本件聲請人對於本院九十七年度台上字第一二一號確定裁定（下
稱原確定裁定），主張有民事訴訟法第四百九十六條第一項第一
款規定之情形，對之聲請再審，無非以：伊對台灣高等法院台中
分院九十五年度國貿上字第一號判決（下稱前程序第二審判決）
提起第三審上訴時，於上訴理由狀中已具體指摘表明該審判決有
違背法令及判決理由不備之違法情事，惟原確定裁定卻以伊未合
法表明上訴理由為由認為上訴不合法，而逕予駁回伊之上訴，未
經斟酌伊所提出前程序第二審判決有判決理由不備等違背法令情
事，並作實質判斷，顯有未合云云，為其論據。
惟按民事訴訟法第四百九十六條第一項第一款所謂適用法規顯有
錯誤，係指確定裁判所適用之法規顯然不合於法律規定，或與司
法院現尚有效及大法官會議之解釋，或最高法院尚有效之判例顯
然違反者而言。且取捨證據、認定事實、解釋契約本係事實審法
院之職權行使，亦不容任意指摘其為不當。本件聲請人對前程序
第二審判決提起第三審上訴，雖對該判決認定事實表明不服之理
由，惟查前開第二審法院依調查證據之結果，認定聲請人雖有美
金二十萬七千四百零九元之價金請求權，但因其怠於履行投保義
務，違反CIF 條件下賣方必須辦理買方貨物在運輸途中滅失或損
壞風險之海運保險，應無CIF 條件之適用，自不能主張依CIF 貿
易條件於系爭標的物於裝船港「越過船桅」之時，移轉其危險負
擔，則本件系爭水果到貨後因有瑕疵，相對人已依慣例委請公正
第三人做成公證報告，並通知聲請人，而該公證報告所列瑕疵比
例及遭退貨實際情形計算，相對人受有美金二十四萬六千六百零
二點八二元之損失，據以請求減少對待給付即請求減少價金，則
兩相抵銷後，聲請人就尚未給付之價金已無請求權。聲請人主張
依買賣契約之法律關係，請求給付尚積欠之價金二十萬七千四百
零九美元及利息，為無理由，不應准許，因而將第一審所為聲請
人勝訴部分之判決廢棄改判駁回其請求。原確定裁定認聲請人於
上訴理由狀所載內容，係就前程序第二審取捨證據及認定事實之
職權行使事項，指摘其為不當，並就原審所為論斷，泛言違法、
未論斷或論斷矛盾，而未表明該判決所違背之法令及其具體內容
，暨依訴訟資料合於該違背法令之具體事實，難認其已合法表明
上訴理由，應認其上訴為不合法，爰裁定予以駁回，經核並無民
事訴訟法第四百九十六條第一項第一款適用法規顯有錯誤之情形
。聲請意旨，指摘原確定裁定適用法規顯有錯誤，聲明廢棄，非
有理由。
據上論結，本件聲請為無理由。依民事訴訟法第九十五條、第七
十八條，裁定如主文。
中    華    民    國  九十七  年    五    月  二十二  日
                      最高法院民事第五庭
                          審判長法官  劉  延  村
                                法官  許  澍  林
                                法官  黃  秀  得
                                法官  李  寶  堂
                                法官  童  有  德
      本件正本證明與原本無異
                                      書  記  官
中    華    民    國  九十七  年    六    月    三    日
                                                      V


司法院資訊處製作；財團法人民間司法改革基金會備份。
